臺灣臺北地方法院小額民事判決
111年度北小字第3887號
原      告  第一產物保險股份有限公司

法定代理人  李正漢  
訴訟代理人  陳鏡威  
被      告  戰義川  



上列當事人間請求損害賠償事件，於中華民國111年9月27日言詞
辯論終結，本院判決如下︰
    主      文
被告應給付原告新臺幣參萬伍仟壹佰伍拾陸元，及自民國一百一
十一年九月十五日起至清償日止，按週年利率百分之五計算之利
息。
原告其餘之訴駁回。
訴訟費用新臺幣壹仟元，由被告負擔新臺幣陸佰陸拾元，餘由原
告負擔。
本判決第一項得假執行。但被告如以新臺幣參萬伍仟壹佰伍拾陸
元為原告預供擔保，得免為假執行。
    事實及理由
一、被告經受合法通知，無正當理由，未於言詞辯論期日到場，
    核無民事訴訟法第386條各款所列情事，爰依原告聲請，由
    其一造辯論而為判決。
二、原告主張：被告於民國109年9月7日5時許，駕駛TDP-5927號
    車，在臺北市○○區○○○路0段000巷00號松山工農處，因行駛
    不慎致原告所承保之AYV-7355號車受損（下稱系爭車輛），
    系爭車輛為訴外人游惠玲所有，業經臺北市政府警察局信義
    分局交通分隊處理在案。被告駕駛不慎，應負肇事責任。系
    爭車輛之損害，已由原告依保險契約修復返還，系爭車輛修
    復費用共新臺幣（下同）53,226元，其中鈑金拆裝費用12,5
    00元、塗裝費用13,968元、材料費用26,758元，爰依保險法
    第53條第1項、民法第184條第1項、第191之2條等規定提起
    本件訴訟等語。並聲明：被告應給付原告53,226元，及自起
    訴狀繕本送達翌日起至清償日止，按週年利率5%計算之利息
    。
三、按因故意或過失、不法侵害他人之權利者，負損害賠償責任
    ；汽車、機車或其他非依軌道行駛之動力車輛，在使用中加
    損害於他人者，駕駛人應賠償因此所生之損害，但於防止損
    害之發生，已盡相當之注意者，不在此限；被保險人因保險
    人應負保險責任之損失發生，而對於第三人有損失賠償請求
    權者，保險人得於給付賠償金額後，代位行使被保險人對於
    第三人之請求權；但其所請求之數額，以不逾賠償金額為限
    ，民法第184條第1項前段、第191條之2、保險法第53條第1
    項定有明文。經查，原告主張被告於前揭時地與系爭車輛發
    生碰撞等節，業據其提出道路交通事故當事人登記聯單、道
    路交通事故現場圖、車損照片等件影本在卷可稽（見本院卷
    第17-19頁、第27-31頁），並經本院向臺北市政府警察局交
    通警察大隊調閱之道路交通事故當事人登記聯單、A3類道路
    交通事故調查紀錄表2份、道路交通事故現場圖2份、道路交
    通事故當事人酒精測定紀錄表、道路交通事故照片黏貼紀錄
    表等資料核閱屬實（見本院卷第37-55頁），而被告已於相
    當時期受合法通知，既未於言詞辯論期日到場，復未提出任
    何書狀以供本院審酌，自堪信原告主張之事實為真正。本件
    被告既因使用汽車中加損害於原告所承保之系爭車輛，致系
    爭車輛受損，復難認被告對於防止損害之發生已盡相當之注
    意，被告之過失行為與系爭車輛之車損結果，亦有相當因果
    關係，是被告應就本件事故所生系爭車輛之損害負損害賠償
    責任。原告承保系爭車輛並已給付賠償金額，即得代位行使
    對被告之侵權行為損害賠償請求權。
四、次按不法毀損他人之物者，被害人得請求賠償其物因毀損所
    減少之價額，民法第196條定有明文。又依上開規定請求賠
    償物被毀損所減少之價額，得以修復費用為估定之標準，但
    以必要者為限（例如：修理材料以新品換舊品，應予折舊）
    ，最高法院77年度第9次民事庭會議決議參照。依行政院所
    發布之固定資產耐用年數表及固定資產折舊率表，非運輸業
    用客車、貨車之耐用年數為5年，本院爰依行政院所頒固定
    資產耐用年數表及固定資產折舊率表，採定率遞減法計算系
    爭車輛之折舊。經查，原告主張其因本件車禍支出系爭車輛
    修復費用53,226元，其中鈑金拆裝費用12,500元、塗裝費用
    13,968元、材料費用26,758元，業據其提出電子發票、估價
    單在卷可稽（見本院卷第15頁、第23-25頁），揆諸首揭規
    定，其中新零件更換舊零件之零件折舊部分非屬必要費用，
    應予扣除。而依行政院所發布之固定資產耐用年數表及固定
    資產折舊率表，非運輸業用客車、貨車之耐用年數為5年，
    依定率遞減法每年應折舊369/1000，另營利事業所得稅查核
    準則第95條第6項規定：「固定資產提列折舊採用定率遞減
    法者，以一年為計算單位，其使用期間未滿一年者，按實際
    使用之月數相當於全年之比例計算之，不滿一月者，以月計
    」，系爭車輛自出廠日即107年4月（見本院卷第21頁）起至
    車禍發生日109年9月7日止，已使用約2年6個月，則系爭車
    輛更換零件部分，經扣除折舊後為8,688元（計算式如附表
    ），加計鈑金拆裝費用12,500元、塗裝費用13,968元後，原
    告得向被告請求之車輛修復費用為35,156元（計算式：8,68
    8元＋12,500元＋13,968元＝35,156元），是逾此範圍之請求，
    即屬無據。
五、末按給付無確定期限者，債務人於債權人得請求給付時，經
    其催告而未為給付，自受催告時起，負遲延責任。其經債權
    人起訴而送達訴狀，或依督促程式送達支付命令，或為其他
    相類之行為者，與催告有同一之效力；遲延之債務，以支付
    金錢為標的者，債權人得請求依法定利率計算之遲延利息。
    但約定利率較高者，仍從其約定利率；應付利息之債務，其
    利率未經約定，亦無法律可據者，週年利率為百分之五，民
    法第229條第2項、第233條第1項前段、第203條分別定有明
    文。查原告代位被保險人行使對被告之損害賠償請求權，係
    以支付金錢為標的，給付並無確定期限，自應經原告之催告
    而未給付，被告始負遲延責任。揆諸前揭規定，原告請求被
    告給付自起訴狀繕本送達被告翌日即111年9月15日（見本院
    卷第95頁）起至清償日止，按法定利率即週年利率5%計算之
    利息，洵屬有據。
六、綜上所述，原告承保系爭車輛並已給付保險金額，即得代位
    行使對被告之侵權行為損害賠償請求權。從而，原告依侵權
    行為及保險法第53條之法律關係，請求被告給付35,156元，
    及自111年9月15日起至清償日止，按週年利率5%計算之利息
    ，為有理由，應予准許。逾此範圍之請求，為無理由，應予
    駁回。
七、本件原告勝訴部分，係就民事訴訟法第436條之8適用小額訴
    訟程序所為被告敗訴之判決，依同法第436條之20規定，應
    依職權宣告假執行，並依同法第436條之23準用第436條第2
    項，適用同法第392條第2項規定，依職權宣告被告如預供擔
    保，得免為假執行。
八、訴訟費用負擔之依據：民事訴訟法第79條。按適用小額訴訟
    程序事件法院為訴訟費用之裁判時，應確定其費用額，民事
    訴訟法第436之19定有明文，爰依後附計算書確定本件訴訟
    費用額如主文第3項所示金額。
中　　華　　民　　國　　111 　年　　10　　月　　14　　日
　　　　　　　        臺北簡易庭　
　　　　　　　　　            法　    官　郭美杏
以上正本係照原本作成。
如不服本判決，須以違背法令為理由，應於判決送達後20日內向
本庭（臺北市○○○路0 段000 巷0 號）提出上訴狀。（須按他
造當事人之人數附繕本）。如委任律師提起上訴者，應一併繳納
上訴審裁判費。
中　　華　　民　　國　　111 　年　　10　　月　　14　　日
            　　　　　　　　　書　記　官  林玗倩
附錄：
一、民事訴訟法第436 條之24第2 項：　　
　　對於小額程序之第一審裁判上訴或抗告，非以其違背法令為
    理由，不得為之。
二、民事訴訟法第436 條之25：　　
　　上訴狀內應記載上訴理由，表明下列各款事項：
    ㈠原判決所違背之法令及其具體內容。
    ㈡依訴訟資料可認為原判決有違背法令之具體事實。
三、民事訴訟法第436 條之32條第2 項：
　　第438 條至第445 條、第448 條至第450 條、第454 條、第
    455 條、第459 條、第462 條、第463 條、第468 條、第46
    9 條第1 款至第5 款、第471 條至第473 條及第475 條第1
    項之規定，於小額事件之上訴程序準用之。
計　　算　　書
項　　　　目             金　額（新臺幣）     　　備　註
第一審裁判費   　 　　   1,000元
合　　　　計　　　       1,000元
附  表
-----
折舊時間           金額
第1年折舊值        26,758×0.369=9,874
第1年折舊後價值    26,758-9,874=16,884
第2年折舊值        16,884×0.369=6,230
第2年折舊後價值    16,884-6,230=10,654
第3年折舊值        10,654×0.369×(6/12)=1,966
第3年折舊後價值    10,654-1,966=8,688